臺灣彰化地方法院刑事判決　　　　　　　96年度易字第1370號
公　訴　人　臺灣彰化地方法院檢察署檢察官
被　　　告　甲○○
　　　　　　　　　　巷24號
上列被告因竊盜案件，經檢察官提起公訴（96年度偵字第6686號
），本院判決如下：
    主  文
甲○○結夥三人以上竊盜，累犯，處有期徒刑捌月。
    犯罪事實
一、甲○○前於民國94年間因施用毒品案件，經本院以94年度訴
    字第434 號刑事判決判處有期徒刑11月確定，甫於95年6 月
    6 日縮刑期滿執行完畢。詎猶不知悔改，復意圖為自己不法
    之所有，與江修賢及江智聖（以上2 人均死亡，業經檢察官
    另為不起訴處分）共同基於竊盜犯意之聯絡，於96年6 月5
    日上午5 時10分許，結夥3 人由甲○○駕駛其不知情友人張
    秀玉所有之車牌號碼9B-5429 號自小客車，搭載江修賢及江
    智聖，前往彰化縣大村鄉○○村○○路60之2 號，由江修賢
    、江智聖下車徒手將乙○○所有，置放於該處工廠外之廢五
    金2 捆（價值約新臺幣【下同】2800元）搬運至上開自小客
    車上，並由甲○○駕車在旁把風後，駕車離去而竊取得手，
    嗣為警調閱監視錄影器後循線查獲。
二、案經乙○○訴由彰化縣警察局員林分局報請臺灣彰化地方法
    院檢察署檢察官偵查起訴。
    理  由
一、本案被告所犯係屬刑事訴訟法第376 條第2 款所列之刑法第
    321 條第1 項之加重竊盜罪，本院爰依同法第284 條之1 之
    規定行獨任審判。次按被告以外之人於審判外之陳述，雖不
    符刑事訴訟法第159 條之1 至第159 條之4 之規定，而經當
    事人於審判程序同意作為證據，法院審酌該言詞陳述或書面
    陳述作成時之情況，認為適當者，亦得為證據。當事人、代
    理人或辯護人於法院調查證據時，知有第159 條第1 項不得
    為證據之情形，而未於言詞辯論終結前聲明異議者，視為有
    前項之同意，刑事訴訟法第159 條之5 定有明文。查本案全
    部卷證，公訴人、被告均不爭執其證據能力，本院復衡以該
    等供述證據作成時之情況，應為適當，是可認後述所引用證
    據之證據能力均無疑義，合先敘明。
二、訊據被告甲○○固坦承曾於前揭時間，與共犯江修賢、江智
    聖共同駕車前往上址工廠停留等情，惟矢口否認涉有上開竊
    盜犯行，辯稱：「係江修賢兄弟要求伊開車載渠等去工作，
    伊有看到江修賢、江智聖徒手搬運一捆東西到車旁邊，但伊
    以為東西是江修賢、江智聖兄弟所有」云云。經查：
    （一）證人林變於警詢中證稱：「約在96年6 月5 日上午5
          時10分至5 時30分之間，伊當時站在山腳路58號家門
          口，看見一部9B-5 429號自小客車停在員林鎮○○路
          60號門口，有2 名男子下車走至山腳路60號徒手搬運
          2 捆廢五金，1 捆搬到自小客車後行李廂，另1 捆搬
          到後客座，之後該自小客車往東行駛開往山腳路後右
          轉南下往員林鎮方向離開」等語（見偵查卷第15頁背
          面），核與被告甲○○於本院審理時供稱共犯江修賢
          、江智聖曾下車搬運物品一節相符，復有監視錄影設
          備翻拍照片4 張在卷可按，足認證人林變之證述與事
          實相符，應堪採信。
    （二）至被告甲○○雖另以前揭情詞置辯，惟其先於警詢中
          稱：「當天渠等係駕車自江修賢位在彰化縣員林鎮○
          ○路○ 段2 巷84號家中出發欲前往臺中」云云（見偵
          查卷第9 頁），嗣於審理時又改稱：「係要載江修賢
          、江智聖去工地做粗工」云云（見本院96年9 月20日
          審判筆錄），其前後供述不一，已難採酌；再者，苟
          被告甲○○等人係為開車自山腳路住處前往臺中，卻
          又捨棄直接北上中彰快速道路之近路而繞道進入上址
          巷道，實違常情，又被害人乙○○遭竊之上址係一工
          廠，亦非共犯江修賢所稱工作之工地，是被告甲○○
          所辯僅係出於協助載送之意思，對於行竊上揭廢五金
          一節全不知情云云，實不足採。被告甲○○明知上情
          ，仍基於意圖為自己不法所有之犯意，於共犯江修賢
          、江智聖徒手將上揭廢五金搬運至上開自小客車之際
          ，在旁把風接應，嗣後並載送返家，當有共同行竊之
          犯意，至為顯明。
三、按刑法上所謂結夥三人以上係指有共同犯罪之故意，結為一
    夥而言。把風行為，在排除犯罪障礙，助成犯罪之實現，在
    合同意思範圍內分擔犯罪行為之一部，故亦係共同正犯而應
    計入結夥之內（最高法院72年度臺上字第3201號判決意旨參
    照）。是核被告甲○○所為，係犯刑法第321 條第1 項第4
    款之結夥三人以上竊盜罪。被告甲○○與共犯江修賢、江智
    聖3 人間，就上揭竊盜犯行，有犯意聯絡與行為分擔，均為
    共同正犯。又被告前於94年間因施用毒品案件，經本院以94
    年度訴字第434 號刑事判決判處有期徒刑11月確定，甫於95
    年6 月6 日縮刑期滿執行完畢等情，有台灣高等法院被告前
    案紀錄表1 份附卷可參，其於有期徒刑執行完畢後，5 年內
    故意再犯本件最重本刑為有期徒刑以上之罪，為累犯，應依
    刑法第47條第1 項之規定，加重其刑。爰審酌被告正值壯年
    ，不思以己力賺取所需，反因一時貪念，與共犯江修賢、江
    智聖任意竊取他人廢五金，影響他人財產權，犯後復飾詞矯
    卸否認犯行，難認其犯後已有悔悟之意，態度不佳，惟念其
    竊得財物價值非鉅，暨其犯罪動機、目的、手段、生活狀況
    等一切情狀，認公訴人當庭具體求處有期徒刑11月略嫌過重
    ，酌情量處如主文所示之刑，以示懲儆。
據上論斷，應依刑事訴訟法第299 條第1 項前段，刑法第28條、
第321 條第1 項第4 款、第47條第1 項，判決如主文。
本案經檢察官黃淑媛到庭執行職務。
中　　華　　民　　國　　96　　年　　10　　月　　1 　　日
                  刑事第一庭    法  官  胡宜如
以上正本證明與原本無異。
如不服本判決，應於判決送達後10日內，向本院提出上訴書狀，
上訴書狀應「敘述具體上訴理由」，並按他造當事人之人數附繕
本。「切勿逕送上級法院」。
告訴人或被害人對於判決如有不服具備理由請求檢察官上訴者，
其上訴期間之計算係以檢察官收受判決正本之日期為準。
中　　華　　民　　國　　96　　年　　10　　月　　1 　　日
                                書記官  蕭秀吉
附錄本案論罪科刑法條：
中華民國刑法第321條
犯竊盜罪而有左列情形之一者，處 6 月以上、 5 年以下有期徒
刑：
一  於夜間侵入住宅或有人居住之建築物、船艦或隱匿其內而犯
    之者。
二  毀越門扇、牆垣或其他安全設備而犯之者。
三  攜帶兇器而犯之者。
四  結夥三人以上而犯之者。
五  乘火災、水災或其他災害之際而犯之者。
六  在車站或埠頭而犯之者。
前項之未遂犯罰之。
